【裁判字號】    98,簡上,114
【裁判日期】    980825
【裁判案由】    傷害
【裁判全文】
臺灣桃園地方法院刑事判決             98年度簡上字第114號
上  訴  人  臺灣桃園地方法院檢察署檢察官
被      告  甲○○
上列上訴人因被告犯傷害案件，不服本院刑事庭民國97年12月31
日97年度桃簡字第3911號第一審刑事簡易判決（聲請簡易判決處
刑案號：97年度偵字第3279號），提起上訴，本院管轄之第二審
合議庭判決如下：
    主  文
上訴駁回。
    事實及理由
一、本案經本院審理結果，認原審以被告甲○○犯刑法第277 條
    第1 項之傷害罪，適用刑法第28條、第277 條第1 項、第47
    條第1 項、第41條第1 項前段、刑法施行法第1 條之1 第1
    項、第2 項前段，逕以簡易判決判處被告拘役50日，並諭知
    如易科罰金，以新臺幣1000元折算1 日，核其認事用法並無
    不合，量刑亦稱妥適，應予維持，並引用第一審簡易判決記
    載之事實、證據及理由（如附件）。
二、檢察官循告訴人請求提起上訴指稱：被告甲○○犯案手法惡
    劣、殘暴致告訴人乙○○全身脫光倉惶逃命；又其有關妨害
    自由、妨害家庭、恐嚇取財等未見提起公訴，而原審卻僅輕
    判拘役50日，實難甘服云云。
三、按法官於有罪判決中，究應如何量處罪刑，均為實體法賦予
    審理法官刑罰之裁量權事項，法官行使此項裁量權，自得依
    據個案情節，參諸刑法第57條所定各款犯罪情狀之規定，於
    該法定刑度範圍內，基於合義務性之裁量，量處被告罪刑。
    質言之，法官為此量刑之裁量權時，除不得逾越法定刑或法
    定要件外，尚應符合法規範之體系及目的，遵守一般有效之
    經驗及論理法則等法原則，亦即應兼顧裁量之外部及內部性
    ，如非顯然有裁量逾越或裁量濫用之違法情事，自不得任意
    指摘為違法（最高法院80年台非字第473 號判例、75年台上
    字第7033號判例、72年台上字第6696號判例、72年台上字第
    3647號判例意旨參照）。關於量刑之裁量權，乃憲法所保障
    法官獨立審判之核心，法院行使此項裁量權，亦非得以任意
    或自由為之，仍應受一般法律原理原則之拘束，即仍須符合
    法律授權之目的、法律秩序之理念、國民法律感情及一般合
    法有效之慣例等規範，尤其應遵守比例原則及平等原則之意
    旨，否則即可能構成裁量濫用之違法（最高法院86年度台上
    字第7655號判決意旨參照）。亦即如非有裁量逾越或裁量濫
    用之明顯違法情事，自不得擅加指摘其違法或不當，即使上
    級法院對下級法院裁量權之審查，亦應同此標準，此不僅在
    保障法官不受任何制度外之不當干涉，更保障法官不受制度
    內的異質干涉，此方符憲法第80條所宣示獨立審判之真義。
    經查，原審審酌被告之前科與執行情形，素行不佳，竟與綽
    號阿法、阿豪、咖啡等人基於傷害犯意聯絡毆打告訴人，致
    告訴人受有原判決所載傷勢，與其犯後曾為部份自白，尚未
    與告訴人和解或賠償告訴人損害之犯罪後態度及其他一切情
    狀，量處被告拘役50日，如易科罰金，以新臺幣1,000 元折
    算1 日，核無違法不當之處，量刑亦甚妥適。而上訴意旨另
    指被告另涉妨害自由、妨害家庭、恐嚇取財等罪嫌，既未經
    提起公訴，有卷附台灣高等法院被告前案紀錄表可稽，本非
    可為原審就本件犯行量刑審酌之內容，上訴人前開所指，亦
    有誤解。上訴人雖以原審量刑過輕，指摘原判決不當，揆諸
    上開說明，並非可採，其上訴為無理由，應予駁回。
據上論斷，應依刑事訴訟法第455 條之1 第1 項、第3 項、第36
4 條、第368 條、第373 條，判決如主文。
本案經檢察官吳佳美到庭執行職務。
中    華    民    國    98    年    8     月    25    日
                  刑事第八庭  審判長法  官  林惠霞
                                    法  官  呂綺珍
                                    法  官  張瓊華
以上正本證明與原本無異。
不得上訴。
                                    書記官  李宜娟
中    華    民    國    98    年    8     月    25    日


司法院資訊處製作；財團法人民間司法改革基金會備份。
